臺灣高等法院高雄分院刑事判決　　　　　　　　　　　九十三年度上易字第八號
　　上　訴　人　臺灣屏東地方法院檢察署檢察官
　　被　　　告　丁○○
右上訴人因被告竊盜案件，不服臺灣屏東地方法院九十二年度易字第七四五號中華民
國九十三年一月十二日第一審判決（起訴案號：臺灣屏東地方法院檢察署九十二年度
偵字第五一三九號），提起上訴，暨移
號），本院判決如左：
      主  文
原判決撤銷。
丁○○連續攜帶兇器竊盜，累犯，處有期徒刑玖月。扣案之老虎鉗貳支沒收。
      事  實
一、丁○○前因竊盜案件，經台灣屏東地方法院於民國（下同）九十二年一月十三日
    以九十一年易字第九七四號判決有期徒刑八月確定，於九十二年八月一日執行完
    畢，詎仍不知悔改，復意圖為自己不法之所有，並基於概括之犯意，自九十二年
    十月十七日起至九十三年一月九日止，於附表編號一所示時地，攜帶其所有客觀
    上足以對於人之身體構成傷害之老虎鉗二支，趁無人看管之際，竊取甲○○所有
    放置於住所前價值約新台幣（下同）一萬元馬達一個，得手後，放置於所騎乘之
    ＰＮＦ─一四九機車腳踏板上欲離去之際，為警巡邏發覺查獲當場逮捕，並扣得
    老虎鉗二支。詎經檢察官飭回後，復承前開不法所有之犯意，先後於附表編號二
    、三所示時地，徒手竊取乙○○、丙○所有放置於空地及無人看管之工寮內之鐵
    絲網六捆、鋁門一扇，得手離去後，將鐵絲網販賣給不知情之正興貨源回收廠後
    ，經警循線查獲。竊得之鋁門一扇，則因在自己之住處前裁剪成十六小塊，意圖
    銷售牟取不法利益時，因時值凌晨五時許，行跡可疑，為警盤查而查獲。
二、案經屏東縣警察局內埔分局分別報請臺灣屏東地方法院檢察署檢察官偵查起訴及
    移送本院併辦。
      理  由
一、訊據被告丁○○對於右揭攜帶老虎鉗或徒手竊取被害人甲○○、乙○○、丙○等
    馬達、鐵絲網、鋁門一扇等事實，均坦承不諱，核與被害人甲○○、乙○○、丙
    ○等於警訊時指述之情節相符，被告將竊得鐵絲網販賣給正興資源回收廠之事實
    ，亦經證人黃正松於警訊時證述明確，並有其所提出之資源回收買賣記錄可憑，
    此外，復有竊取馬達時所用老虎鉗二支扣案及贓物認領保管單、照片等附卷可資
    佐證，被告之自白核與事實相符，事證已明，被告犯行洵堪認定。
二、按刑法第三百二十一條第一項第三款之攜帶兇器竊盜罪，係以行為人攜帶兇器竊
    盜為其加重條件，此所謂兇器，其種類並無限制，凡客觀上足對人之生命、身體
    、安全構成威脅，具有危險性之兇器均屬之，且祇須行竊時攜帶此種具有危險性
    之兇器為已足，並不以攜帶之初有行兇之意圖為必要。本件扣案老虎鉗二支係鐵
    製，以之對人攻擊，在客觀上足以為傷害人之身體，因此該老虎鉗係刑法加重竊
    盜罪所稱之兇器無訛，核被告就附表編號一所為，係犯刑法第三百二十一條第一
    項第三款之攜帶兇器竊盜罪。就附表編號二、三徒手竊取他人鐵絲網、鋁門所為
    ，係犯刑法第三百二十條第一項之竊盜罪。被告先後三次竊盜犯行，時間緊接，
    手法相似，基本犯構成要件相同，顯係基於概括之犯意為之，應依刑法第五十六
    條之規定，以攜帶兇器竊盜罪一罪論。公訴人雖未就附表編號二、三所示竊盜犯
    行提起公訴，惟既經移送併辦，且有連續犯之裁判上一罪關係，自為起訴效力所
    及，本院應併予審理判決。被告前因竊盜罪，經台灣屏東地方法院於九十二年一
    月十三日以九十一年易字第九七四號判決有期徒刑八月確定，於九十二年八月一
    日執行完畢之事實，除經被告陳明在卷外，並有台灣屏東地方法院檢察署刑案資
    料查註紀錄表、台灣高等法院被告全國前案紀錄表各一紙附卷可稽，其於五年以
    內再犯本件有期徒刑之竊盜罪，為累犯，應依刑法第四十七條之規定加重其刑。
三、原審據以論罪科刑，固非無見；惟原審未及就附表編號二、三所示竊盜犯行併予
    審理判決，尚有未洽，檢察官執此聲明上訴，指摘原判決不當，為有理由，應由
    本院將原判決撤銷改判。爰審酌被告前已因竊盜犯行，經法院判處罪刑確定執行
    完畢，仍不思悔悟，再次意圖不勞而獲而竊取他人財物變賣牟利，且部分行為尚
    持兇器為之，易致危害，所得財物非鉅及犯後坦承犯行等一切情狀，量處如主文
    第二項所示之刑。扣老虎鉗二支係被告所有，業經被告供述在卷，且係供附表編
    號一所示竊盜罪所用之物，爰依刑法第三十八條第一項第二款宣告沒收。
據上論結，應依刑事訴訟法第三百六十九條第一項前段、第三百六十四條、第二百九
十九條第一項前段，刑法第五十六條、第三百二十一條第一項第三款、第四十七條、
第三十八條第一項第二款，判決如主文。
本案經檢察官張其主到庭執行職務。
中    華    民    國      九十三      年      三      月     三十一     日
                              臺灣高等法院高雄分院刑事第四庭
                                  審判長法官  蕭權閔
                                        法官  陳吉雄
                                        法官  李嘉興
右正本證明與原本無異。
不得上訴。
                                  法院書記官  劉博文
中    華    民    國      九十三      年      三      月    三十一      日
附本判決論罪法條
中華民國刑法第三百二十一條
犯竊盜罪而有左列情形之一者，處六月以上、五年以下有期徒刑：
一  於夜間侵入住宅或有人居住之建築物、船艦或隱匿其內而犯之者。
二  毀越門扇、牆垣或其他安全設備而犯之者。
三  攜帶兇器而犯之者。
四  結夥三人以上而犯之者。
五  乘火災、水災或其他災害之際而犯之者。
六  在車站或埠頭而犯之者。
前項之未遂犯罰之。
   ┌──┬────────┬────────┬───┬─────────?
   │編號│行  竊  時  間  │行  竊  地  點  │被害人│行為態樣及所得財物
   ├──┼────────┼────────┼───┼─────────?
   │一  │九十二年十月十七│屏東縣內埔鄉大新│甲○○│攜帶客觀上足供兇器?
   │    │日上午十一時許。│村新生路七三一號│      │無人看管之際，竊取?
   │    │                │                │      │之馬達一個，價值約?
   ├──┼────────┼────────┼───┼─────────?
   │二  │九十三年一月一日│屏東縣內埔鄉黎頭│乙○○│駕駛向綽號「順子」?
   │    │上午十二時許。  │鏢段０一三七之二│      │之小貨車徒手竊取鐵?
   │    │                │地號空地上      │      │重一百四十五公斤，?
   ├──┼────────┼────────┼───┼─────────?
   │    │九十三年一月九日│屏東縣內埔鄉隘寮│丙○  │趁無人看管之際，徒?
   │三  │晚間二十二時許。│村汾陽二巷後放置│      │於工寮內之鋁門一扇?
   │    │                │物品之工寮內    │      │百元。
   └──┴────────┴────────┴───┴───────── 
